# 请教陈版：关于采用摊余成本计量的金融资产初始成本确认的问题

提问人：漫步树林 时间：2013-08-18 15:33:57
这是准则中的规定：企业取得的持有至到期投资，应按该投资的面值，借记本科目（成本），按支付的价款中包含的已到付息期但尚未领取的利息，借记“应收利息”科目，贷记“银行存款”等科目，按其差额，借记或贷记本科目（利息调整）。 其中对于红字部分“已到付息期但尚未领取的利息”应如何理解。 遇到的案例，某公司于 2012 年 5 月 7 日购买国债，国债面值为 1000 万元，票面利率为5.00%，按年支付利息，付息日为每年的 5 月 4 日，即上一付息日至购买日之间存在 3 天的时间。该公司购买该债券实际支付价款为10,004,109.59元，即票面金额加上 3 天的利息。请问该采用以下哪种账务处理方法： 一、将这三天的利息当做应收利息核算借：持有至到期投资--成本 10,000,000.00 应收利息 4,109.59 贷：银行存款
10,004,109.59 二、因付息日为 5 月 4 日，原利息已经支付，公司购买债券的成本为实际支付的价款 借：持有至到期投资--成本10,000,000.00 持有至到期投资--利息调整 4,109.59 贷：银行存款 10,004,109.59

回答人：chenyiwei
因为这虽然是对应于买入日之前期间的利息，但是尚未到这部分利息的付息日，所以应采用第二种做法，确认为“持有至到期投资--利息调整”。

提问人：fanxu7788 时间：2013-08-23 12:00:31
按年支付利息的，因未到付息日，付息日至购买日之间的应计利息需计在利息调整明细项目。应选择第二种处理方式。

回答人：chenyiwei
赞同此观点。